# 是否具有重大影响并采用权益法核算

提问人：WLQIN 时间：2019-12-13 08:05:07
请教陈版和各位大神
A为集团公司母，B为 A子公司，B以有限合伙企业身份投资 C 合伙企业投资比例为 30%，合伙协议约定 B 不参与合伙事务的管理，C 企业普通合伙合伙人 D（合伙事务管理人）为 E 公司子公司，A 对 E 持股 35%.并对 E 有重大影响采用权益法核算。请问 B 对合伙企业C 是否具有重大影响采用权益法核算。

回答人：chenyiwei
建议进一步了解：该合伙企业Ｃ的设立目的和投资对象是否与 B 有关；“合伙协议约定 B 不参与合伙事务的管理” 的具体含义；B 是否参与 C 的投资决策委员会或者类似机构的运作；合伙企业 C 的收益分配和亏损分担机制等。